臺灣屏東地方法院刑事判決
111年度原易字第50號
公  訴  人  臺灣屏東地方檢察署檢察官
被      告  阮思凡
指定辯護人  本院公設辯護人  謝弘章  
被      告  曾偉倫
                    （現另案於法務部矯正署屏東監獄竹田分監中）
被      告  邱子軒
                    （現於法務部矯正署高雄戒治所附設勒戒所觀察勒戒中）
上列被告等因竊盜案件，經檢察官提起公訴（110年度偵字第12033號），嗣因被告等就被訴事實為有罪之陳述，本院告知被告等簡式審判程序之旨，並聽取當事人及辯護人之意見後，裁定改依簡式審判程序進行，判決如下：                     
　　主 文
阮思凡共同犯攜帶凶器逾越安全設備竊盜罪，累犯，處有期徒刑
捌月。未扣案之犯罪所得新臺幣伍仟元沒收，於全部或一部不能
沒收或不宜執行沒收時，追徵其價額。
曾偉倫共同犯攜帶凶器逾越安全設備竊盜罪，處有期徒刑柒月。
未扣案之犯罪所得新臺幣伍仟元沒收，於全部或一部不能沒收或
不宜執行沒收時，追徵其價額。
邱子軒幫助犯攜帶凶器逾越安全設備竊盜罪，處有期徒刑肆月，
如易科罰金，以新臺幣壹仟元折算壹日。
    犯罪事實
一、阮思凡與曾偉倫共同意圖為自己不法之所有，基於竊盜之犯
    意聯絡，於民國110年10月28日凌晨欲一同前往「裕田能源
    科技有限公司」所有坐落於屏東縣○○鄉○○段000地號、248之
    2地號土地上之太陽能發電廠竊取電纜線，而邱子軒明知上
    情，仍基於幫助竊盜之犯意，於110年10月28日約凌晨2時前
    不久之某時許，駕駛車牌號碼00-0000號自用小貨車，搭載
    曾偉倫前往上開太陽能發電廠外圍，與騎乘車牌號碼000-00
    00號普通重型機車前往之阮思凡會合後，即先行離去。其後
    ，阮思凡、曾偉倫即110年10月28日約凌晨2時許，各持客觀
    上足對人之生命、身體、安全構成威脅，具有危險性而可供
    兇器使用之破壞剪各1支，先翻越圍繞前開太陽能發電廠之
    鐵絲圍籬後，再分持前揭破壞剪，剪斷竊取「裕田能源科技
    有限公司」所有而由留永堂管理之電纜線8條（總長度25米
    、80平方，價值新臺幣【下同】6萬元）得手，且為順利將
    該竊得之電纜線搬出太陽能發電廠，阮思凡復持上開破壞剪
    將鐵絲圍籬剪破1個洞，將電纜線移出，再騎乘上開普通重
    型機車接續搭載曾偉倫及前開竊得之電纜線離開現場，並於
    之後某時許，將竊得之前開電纜線載運至位於屏東縣龍泉地
    區之「大明資源回收場」變賣，得款1萬元，2人各分得5千
    元。嗣經留永堂於同日13時許發現遭竊後報警處理，經警調
    閱現場附近監視錄影畫面後，因而循線查獲上情。
二、案經屏東縣政府警察局內埔分局報告臺灣屏東地方檢察署檢
    察官偵查起訴。
　  理 由
一、按本件被告阮思凡、曾偉倫及邱子軒所犯均係死刑、無期徒
    刑、最輕本刑為3年以上有期徒刑以外之罪，亦非高等法院
    管轄第一審案件者，渠等於準備程序就前揭被訴事實均為有
    罪之陳述，經法官告知簡式審判程序之旨，並聽取渠等、被
    告阮思凡之辯護人與公訴人之意見後，本院認無不得或不宜
    改依簡式審判程序進行之處，爰依刑事訴訟法第273條之1第
    1項，裁定本件改依簡式審判程序進行，合先敘明。
二、認定犯罪事實所憑證據及理由：
  ㈠上開犯罪事實，業據被告阮思凡、曾偉倫及邱子軒均坦承不
    諱（見警卷第29至34頁、偵卷第47至51頁、258至260、343
    至346頁、本院卷第88、89、105頁），核與證人即被害人留
    永堂於警詢及本院審理時所證情節大致相符（見警卷第35至
    37頁、本院卷第89頁），復有偵查報告、指認犯罪嫌疑人紀
    錄表（含犯罪嫌疑人指認表、犯罪嫌疑人真實姓名對照表）
    、車輛詳細資料報表、受（處）理案件證明單、現場蒐證照
    片、監視器錄影畫面翻拍照片、臉書對話紀錄截圖翻拍照片
    、本院公務電話紀錄等件在卷為佐（見警卷第3至19、41至4
    5、49至53、85、87、89、91至101、103至115、117、偵卷
    第91至93頁、本院卷第59頁）。
　㈡至公訴意旨固認被告阮思凡、曾偉倫係先持破壞剪破壞發電
    廠之圍籬，再入內竊取電纜線，惟當時被告2人係翻越鐵絲
    圍籬入內竊取，且係欲將該竊得之電纜線搬出時，始由被告
    阮思凡持破壞剪破壞鐵絲圍籬一節，業據被告阮思凡、曾偉
    倫分別供明在卷（見偵卷第259、344頁、本院卷第89頁），
    而因先或後破壞鐵絲圍籬，對渠等罪刑並不生影響，被告2
    人已無對此說謊之必要，復佐以並無證據證明渠等係先行破
    壞鐵絲圍籬再入內竊取，是應認被告2人破壞鐵絲圍籬之時
    間為竊得電纜線後，公訴意旨此部分所認，容屬有誤，併予
    指明。
  ㈢綜上所述，足徵被告2人任意性之自白核與事實相符，自堪採
    信，是以本件事證已臻明確，渠等之犯行均堪認定。
三、論罪科刑
  ㈠按刑法第321條第1項第2款規定將「門扇」、「牆垣」、「其
    他安全設備」並列。則所謂「門扇」應專指門戶而言，指分
    隔住宅或建築物內外之出入口大門而言。而所謂「其他安全
    設備」，指門扇、牆垣以外，依社會通常觀念足認為防盜之
    一切設備者，即屬相當（參最高法院25年上字第4168號刑事
    判例意旨），鐵絲圍籬具有防閑之效用，依社會通常之觀念
    ，屬於維護安全之防盜設備，自屬同條文規定之安全設備；
    又刑法第321條第1項第2款之「毀越」，指毀壞與踰越2種情
    形，本案被告2人係以翻越鐵絲圍籬之方式，進入該太陽能
    發電廠一情，業如前述，是2人所為自屬踰越安全設備無疑
    ；又所謂兇器，其種類並無限制，凡客觀上足對人之生命、
    身體、安全構成威脅，具有危險性之兇器均屬之（最高法院
    107年度台上字第4860號判決意旨參照），本件雖未扣得被
    告2人持以行竊之破壞剪，惟該等破壞剪均為金屬材質，且
    長度均約為30至40公分，分據被告2人供承在卷（見本院卷
    第89頁），且既足以做為剪斷電纜線、鐵絲圍籬之用，顯均
    具有相當硬度之金屬器具，要非細微不足以行兇之物，當均
    屬客觀上足對人之生命、身體、安全構成威脅，具有危險性
    之兇器無疑。是核被告阮思凡、曾偉倫所為，均係犯刑法第
    321條第1項第2款、第3款之攜帶凶器逾越安全設備竊盜罪；
    被告邱子軒未參與實施加重竊盜犯罪構成要件之行為，係出
    於幫助之意思，提供助力，以方便被告曾偉倫前去竊盜現場
    ，是核其所為係犯刑法第30條第1項前段、第321條第1項第2
    款、第3款之幫助攜帶凶器逾越安全設備竊盜罪。
  ㈡被告阮思凡、曾偉倫2人就本件竊盜犯行，有犯意聯絡及行為
    分擔，俱為共同正犯。
　㈢司法院釋字第775號解釋意旨，係闡釋行為人雖符合刑法第47
    條第1項累犯規定之要件，法院仍應依個案犯罪情節，具體
    審酌行為人犯罪之一切情狀暨所應負擔之罪責，以裁量應否
    依累犯加重之規定加重其刑。例如原應量處最低法定刑，於
    其所犯之罪不符合刑法第59條所定酌減其刑要件之情形，若
    依累犯之規定加重其最低本刑，致行為人被量處超過其所犯
    之罪之法定最低本刑，將使其所承受之刑罰超逾其所應負擔
    之罪責，而違背憲法比例及罪刑相當原則者，法院應裁量是
    否依累犯加重之規定加重其法定最低本刑（最高法院110年
    度台上字第2017號判決意旨參照）。經查，被告阮思凡前因
    公共危險等案件，經本院以109年度原交簡字第292號判決判
    處應執行有期徒刑5月確定，並於110年4月4日執行完畢出監
    ，此有其之臺灣高等法院被告前案紀錄表1份在卷可佐。
　　是被告於有期徒刑執行完畢後5年以內故意再犯本件有期徒
    刑以上之罪，固屬累犯，惟審酌前案與本案雖均屬故意犯罪
    ，但兩案之罪質類型、保護法益迥不相同，再依本案各項情
    狀，倘處以法定相當刑度，應即足以有效達成對被告矯治、
    教化及應報之刑罰目的。職是之故，被告阮思凡所為雖屬累
    犯，但尚無再予加重其刑之必要，否則不無所受刑罰超過其
    罪責之虞，爰裁量不予加重其刑。
　㈣被告邱子軒係基於幫助之犯意為前開犯行，為幫助犯，爰依
    刑法第30條第2項之規定，按正犯之刑減輕之。
　㈤本院以行為人之責任為基礎，審酌被告3人均正值青壯，被告
    阮思凡、曾偉倫不思依循正軌賺取財物，竟以前揭行竊手法
    ，竊取上開電纜線，致使被害人之權益受損，社會治安益形
    敗壞，行為均實有不該，另被告邱子軒明知被告曾偉倫欲前
    往行竊，仍提供助力，幫助被告曾偉倫遂行前揭加重竊盜犯
    行，行為亦不足取，惟考量被告3人於犯後尚能坦承犯行，
    均非無悔意，兼衡渠等犯罪之動機、目的、手法、素行、自
    陳之智識程度、家庭、生活及經濟狀況（詳見本院卷第107
    、108頁）等一切情狀，分別量處如主文所示之刑，並就被
    告邱子軒所處之刑諭知易科罰金之折算標準。
四、沒收部分 
　㈠被告阮思凡、曾偉倫所竊得之電纜線，業經變賣得款1萬元，
    並各分得5千元，業據被告2人供承在卷（見本院卷第89頁）
    ，均屬犯罪所得變得之物，且均未扣案，故應依刑法第38條
    之1第1項前段、第3項之規定，各應在渠等所犯罪刑項下宣
    告沒收，且如全部或一部不能沒收或不宜執行沒收時，均追
    徵其價額。至被告邱子軒並無證據證明有因本案幫助犯行而
    有所得，爰不諭知沒收，併予指明。
　㈡被告阮思凡、曾偉倫分別持以行竊之破壞剪各1支，固為供渠
    等犯罪所用之物，惟被告曾偉倫所持用之該支破壞剪非其所
    有，業據其陳明在卷（見本院卷第89頁），自無從併予宣告
    沒收。至被告阮思凡持以行竊之破壞剪1支，雖為其所為，
    另據其供明在卷（見本院卷第89頁），惟並未扣案，且衡情
    該支破壞剪之價值不高，予以沒收不具刑法上之重要性，且
    為免本案確定後執行上之困擾，爰不予宣告沒收，附此敘明
    。
據上論斷，應依刑事訴訟法第273條之1第1項、第284條之1、第2
99條第1項前段，判決如主文。
本案經檢察官莊承頻提起公訴，由檢察官黃郁如到庭執行職務。
中    華    民    國   111    年    10    月    31    日
                  刑事第一庭    法  官  楊宗翰
以上正本證明與原本無異。　　　　　　　　　
如不服本判決應於收受判決後20日內向本院提出上訴書狀，並應
敘述具體理由；其未敘述上訴理由者，應於上訴期間屆滿後20日
內向本院補提理由書（均須按他造當事人之人數附繕本）「切勿
逕送上級法院」。
中    華    民    國   111    年    10    月    31    日
                                書記官  黃依玲
附錄本案論罪科刑法條全文：
刑法第321條
犯前條第一項、第二項之罪而有下列情形之一者，處六月以上五
年以下有期徒刑，得併科五十萬元以下罰金：
一、侵入住宅或有人居住之建築物、船艦或隱匿其內而犯之。
二、毀越門窗、牆垣或其他安全設備而犯之。
三、攜帶兇器而犯之。
四、結夥三人以上而犯之。
五、乘火災、水災或其他災害之際而犯之。
六、在車站、港埠、航空站或其他供水、陸、空公眾運輸之舟、
    車、航空機內而犯之。
前項之未遂犯罰之。